<!DOCTYPE html PUBLIC "-//W3C//DTD XHTML 1.0 Transitional//EN" "http://www.w3.org/TR/xhtml1/DTD/xhtml1-transitional.dtd">
<html xmlns="http://www.w3.org/1999/xhtml">
<head>
	<meta http-equiv="Content-Type" content="text/html; charset=iso-8859-1" />
	<title>Ymmärrä suomea</title>
	<style type="text/css" media="all">@import "css/styles.css";</style>
	<script type="text/javascript" src="swfobject.js"></script>
</head>
<body class="font-medium">
	<div id="main-wrapper">
		<div id="topbar"></div>
		<div id="main-menu">
			<table cellspacing="0" cellpadding="0" border="0" class="add-links"><tr>
				<td class="item"><img class="raquo" src="i/raquo.gif" alt="" height="7" width="4" /><a href="/ymmarra/index.php?moduli=sanakirja">Sanakirja</a></td>
				<td class="item"><img class="raquo" src="i/raquo.gif" alt="" height="7" width="4" /><a href="/ymmarra/index.php?moduli=verbit">Verbiluettelo</a></td>
				<td class="item"><img class="raquo" src="i/raquo.gif" alt="" height="7" width="4" /><a href="/ymmarra/index.php?moduli=kielioppi">Kielioppi</a></td>
			</tr></table>
			<table cellspacing="0" cellpadding="0" border="0"><tr>
				<td class="item"><img class="raquo" src="i/raquo.gif" alt="" height="7" width="4" /><a href="/ymmarra/index.php">Etusivu</a></td>
				<td class="item"><img class="raquo" src="i/raquo.gif" alt="" height="7" width="4" /><a href="/ymmarra/index.php?moduli=tekstit">Lukutekstit</a></td>
			</tr></table>
		</div>
		<div id="content">
			<table cellspacing="0" cellpadding="0" border="0" id="content-wrapper"><tr>
				<td>
					<div id="left-menu">
												<div class="header-verb"><span>Verbit</span></div>
						<div class="menu">
								<div class="init"><a href="/ymmarra/index.php?moduli=verbit&kirjain=a">A</a></div>
								<div class="init"><a href="/ymmarra/index.php?moduli=verbit&kirjain=e">E</a></div>
								<div class="init"><a href="/ymmarra/index.php?moduli=verbit&kirjain=h">H</a></div>
								<div class="init"><a href="/ymmarra/index.php?moduli=verbit&kirjain=i">I</a></div>
								<div class="init"><a href="/ymmarra/index.php?moduli=verbit&kirjain=j">J</a></div>
								<div class="init"><a href="/ymmarra/index.php?moduli=verbit&kirjain=k">K</a></div>
								<div class="init"><a href="/ymmarra/index.php?moduli=verbit&kirjain=l">L</a></div>
								<div class="init"><a href="/ymmarra/index.php?moduli=verbit&kirjain=m">M</a></div>
								<div class="init"><a href="/ymmarra/index.php?moduli=verbit&kirjain=n">N</a></div>
								<div class="init"><a href="/ymmarra/index.php?moduli=verbit&kirjain=o">O</a></div>
								<div class="init"><a href="/ymmarra/index.php?moduli=verbit&kirjain=p">P</a></div>
								<div class="init"><a href="/ymmarra/index.php?moduli=verbit&kirjain=r">R</a></div>
								<div class="init"><a href="/ymmarra/index.php?moduli=verbit&kirjain=s">S</a></div>
								<div class="init"><a href="/ymmarra/index.php?moduli=verbit&kirjain=t">T</a></div>
								<div class="init"><a href="/ymmarra/index.php?moduli=verbit&kirjain=u">U</a></div>
								<div class="init"><a href="/ymmarra/index.php?moduli=verbit&kirjain=v">V</a></div>
								<div class="init"><a href="/ymmarra/index.php?moduli=verbit&kirjain=y">Y</a></div>
								<div class="init"><a href="/ymmarra/index.php?moduli=verbit&kirjain=Ä">Ä</a></div>
						</div>					</div>
				</td>
				<td>
					<div id="main-content">
						<div id="path">
							<a href=".">Etusivu</a> &gt; <a href="/ymmarra/index.php?moduli=verbit&kirjain=L">L</a>						</div>
													<h1>LASKEA</h1>
						<table cellspacing="0" cellpadding="0" border="0">
							<tr>
								<td colspan="2" style="padding-bottom:10px;"><strong>Aktiivin indikatiivi</strong></td>
							</tr>
							<tr>
								<td><pre>PREESENS                   
minä     lasken            
sinä     lasket            
hän      laskee            
me       laskemme          
te       laskette          
he       laskevat          

PASSIIVI
         lasketaan         

IMPERFEKTI                 
         laskin            
         laskit            
         laski             
         laskimme          
         laskitte          
         laskivat          

PASSIIVI
         laskettiin        

PERFEKTI
olen     laskenut          
olet     laskenut          
on       laskenut          
olemme   laskeneet         
olette   laskeneet         
ovat     laskeneet         

PASSIIVI
on       laskettu          

PLUSKVAMPERFEKTI
olin     laskenut          
olit     laskenut          
oli      laskenut          
olimme   laskeneet         
olitte   laskeneet         
olivat   laskeneet         

PASSIIVI
oli      laskettu          
</pre></td>
								<td>&nbsp;&nbsp;&nbsp;</td>
								<td><pre>  KIELTOMUOTO
  en        laske
  et        laske
  ei        laske
  emme      laske
  ette      laske
  eivät     laske


  ei        lasketa

   
  en        laskenut
  et        laskenut
  ei        laskenut
  emme      laskeneet
  ette      laskeneet
  eivät     laskeneet


  ei        laskettu 


  en    ole laskenut
  et    ole laskenut
  ei    ole laskenut
  emme  ole laskeneet
  ette  ole laskeneet
  eivät ole laskeneet


  ei    ole laskettu 


  en    ollut  laskenut
  et    ollut  laskenut
  ei    ollut  laskenut
  emme  olleet laskeneet
  ette  olleet laskeneet
  eivät olleet laskeneet


  ei    ollut  laskettu
</pre></td>
							</tr>
						</table>
						<table cellspacing="0" cellpadding="0" border="0">
							<tr>
								<td colspan="2" style="padding-bottom:10px;"><strong>Aktiivin konditionaali</strong></td>
							</tr>
							<tr>
								<td><pre>PREESENS
minä     laskisin          
sinä     laskisit          
hän      laskisi           
me       laskisimme        
te       laskisitte        
he       laskisivat        

PASSIIVI
         laskettaisiin     

PERFEKTI
olisin   laskenut          
olisit   laskenut          
olisi    laskenut          
olisimme laskeneet         
olisitte laskeneet         
olisivat laskeneet         

PASSIIVI
olisi    laskettu          
</pre></td>
								<td>&nbsp;&nbsp;&nbsp;</td>
								<td><pre> 
  en        laskisi
  et        laskisi
  ei        laskisi
  emme      laskisi
  ette      laskisi
  eivät     laskisi


  ei        laskettaisi 


  en    olisi  laskenut
  et    olisi  laskenut
  ei    olisi  laskenut
  emme  olisi  laskeneet
  ette  olisi  laskeneet
  eivät olisi  laskeneet 


  ei    olisi  laskettu
</pre></td>
							</tr>
						</table>
						<table cellspacing="0" cellpadding="0" border="0">
							<tr>
								<td colspan="2" style="padding-bottom:10px;"><strong>Aktiivin potentiaali</strong></td>
							</tr>
							<tr>
								<td><pre>PREESENS
minä     laskenen          
sinä     laskenet          
hän      laskenee          
me       laskenemme        
te       laskenette        
he       laskenevat        

PASSIIVI
         laskettaneen      

PERFEKTI
lienen   laskenut          
lienet   laskenut          
lienee   laskenut          
lienemme laskeneet         
lienette laskeneet         
lienevät laskeneet         

PASSIIVI
lienee   laskettu          
</pre></td>
								<td>&nbsp;&nbsp;&nbsp;</td>
								<td><pre> 
  en        laskene
  et        laskene
  ei        laskene
  emme      laskene
  ette      laskene
  eivät     laskene


  ei        laskettane 


  en    liene  laskenut
  et    liene  laskenut
  ei    liene  laskenut
  emme  liene  laskeneet
  ette  liene  laskeneet
  eivät liene  laskeneet


  ei    liene  laskettu
</pre></td>
							</tr>
						</table>
						<table cellspacing="0" cellpadding="0" border="0">
							<tr>
								<td colspan="2" style="padding-bottom:10px;"><strong>Aktiivin imperatiivi</strong></td>
							</tr>
							<tr>
								<td><pre>PREESENS

(sinä)   laske             
(hän)    laskekoon         
(me)     laskekaamme       
(te)     laskekaa          
(he)     laskekoot         

PASSIIVI
         laskettakoon      

PERFEKTI

ole      laskenut          
olkoon   laskenut          
olkaamme laskeneet         
olkaa    laskeneet         
olkoot   laskeneet         

PASSIIVI

olkoon   laskettu          
</pre></td>
								<td>&nbsp;&nbsp;&nbsp;</td>
								<td><pre> 

  älä       laske 
  älköön    laskeko
  älkäämme  laskeko
  älkää     laskeko
  älkööt    laskeko


  älköön    laskettako 



  älä      ole  laskenut
  älköön   olko laskenut
  älkäämme olko laskeneet
  älkää    olko laskeneet
  älkööt   olko laskeneet



  älköön   olko laskettu
</pre></td>
							</tr>
						</table>
						<table cellspacing="0" cellpadding="0" border="0">
							<tr>
								<td colspan="2" style="padding-bottom:10px;"><strong>Verbin nominaalimuodot</strong></td>
							</tr>
							<tr>
								<td><pre>I INFINITIIVI              

Lyhyempi muoto:            
         laskea            

Pitempi muoto:             
         laskeakseni       
         laskeaksesi
         laskeakseen
         laskeaksemme
         laskeaksenne
         laskeakseen

III  INFINITIIVI           

inessiivi    laskemassa    
elatiivi     laskemasta    
illatiivi    laskemaan     
adessiivi    laskemalla
abessiivi    laskematta    
instruktiivi laskeman      
                           
Passiivi
instruktiivi laskettaman   
                           
                           
</pre></td>
								<td>&nbsp;&nbsp;&nbsp;</td>
								<td><pre>  II INFINITIIVI

  inessiivi     laskiessa
  instruktiivi  laskien

  Passiivi
  inessiivi     laskettaessa 






  IV INFINITIIVI

  nominatiivi   laskeminen
  partitiivi    laskemista
   

  I PARTISIIPPI 
  aktiivi       laskeva
  passiivi      laskettava 

  II PARTISIIPPI 
  aktiivi       laskenut
  passiivi      laskettu
</pre></td>
							</tr>
						</table>

					</div>
				</td>
			</tr></table>		</div>
		<div id="footer"><a href="http://www.oph.fi/"><img src="i/oph_logo_ymmarrasuomea.gif" width="157" height="35" alt="OPH" /></a></div>
	</div>
</body>
</html>
